【裁判字號】    92,易,1642
【裁判日期】    920917
【裁判案由】    竊盜
【裁判全文】
臺灣高雄地方法院刑事判決                        九十二年度易字第一六四二號
    公  訴  人  臺灣高雄地方法院檢察署檢察官
    被      告  甲○○
右列被告因竊盜案件，經檢察官提起公訴（九十二年度偵字第一二○八○、一○六九
六號）暨聲請併案審理（九十二年度偵字第一五五三四號），本院判決如左：
    主  文
甲○○連續攜帶兇器竊盜，處有期徒刑拾月。Ｔ型扳手貳支沒收。
    事  實
一、甲○○向有違反肅清煙毒條例等前科，於民國八十四年間因違反肅清煙毒條例案
    件，經臺灣高等法院高雄分院判處有期徒刑十一年五月確定，於九十一年四月十
    七日縮短刑期假釋出監（不構成累犯），於假釋期間中仍不知悛悔，竟基於意圖
    為自己不法所有之概括犯意，連續於下列時地竊取財物：
（一）甲○○於九十二年三月三十日凌晨一時許，攜帶其所有客觀上足以傷害他人之
      生命、身體，可供兇器使用之螺絲起子一支（起訴書誤載為Ｔ型扳手），行經
      高雄市○○區○○里○○街三之三號前，見賀英明（起訴書誤載為丁○○）所
      有車牌號碼ＨＲ５－３６１號機車停放該處，認有機可趁，竟以持前開螺絲起
      子一支撬開該機車鑰匙孔之方式（毀損部分未據告訴），竊取賀英明所有之機
      車一部，甲○○於得手後即將前開螺絲起子丟棄，並騎乘該部機車離去，嗣於
      同年五月十七日上午六時許，甲○○騎乘上開竊得之機車行經高雄縣林園鄉○
      ○○路一三○號前，為警查獲。
（二）甲○○於九十二年五月三十一日上午五時許，攜帶其所有客觀上足以傷害他人
      之生命、身體，可供兇器使用之Ｔ型扳手一支（起訴書誤載為螺絲起子），行
      經高雄縣大寮鄉○○路十一號前，見乙○所有車牌號碼ＶＹＬ－９２８號機車
      停放該處，認有機可趁，竟以持前開Ｔ型扳手一支破壞該機車電門鎖之方式（
      毀損部分未據告訴），竊取乙○所有之機車一部，甲○○於得手後即騎乘該部
      機車離去，嗣於同年六月四日晚間十一時三十分許，甲○○騎乘上開竊得之機
      車行經高雄縣大寮鄉○○村○○路旁，為警查獲，並扣得前開甲○○所有供竊
      取機車所用之Ｔ型扳手一支。
（三）甲○○於九十二年七月二十九日上午四時三十分許，攜帶其所有客觀上足以傷
    害他人之生命、身體，可供兇器使用之Ｔ型扳手一支，行經高雄縣大寮鄉○○
      路一五一之二五號前，見胡耀湟所有車牌號碼ＯＯＣ－６０３號機車停放該處
      ，認有機可趁，竟以持前開Ｔ型扳手一支破壞該機車電門鎖之方式（毀損部分
      未據告訴），竊取胡耀湟所有之機車一部，甲○○於得手後即騎乘該部機車離
      去，嗣於同日下午一時許，甲○○騎乘上開竊得之機車行經高雄縣大寮鄉○○
      路九五之十一號前，為警查獲，並扣得前開甲○○所有供竊取機車所用之Ｔ型
      扳手一支。
二、案經高雄縣政府警察局林園分局先後報請臺灣高雄地方法院檢察署檢察官偵查起
    訴暨移送併辦。
    理  由
一、訊據被告甲○○坦承於右揭事實（一）、（二）所示時地分別攜帶螺絲起子及Ｔ
    型扳手竊取機車等情不諱，惟矢口否認竊取事實（三）所示機車，辯稱：該機車
    是一名自稱陳清祺之男子所竊，竊得後我與他共乘該機車遭警查獲，當時他逃跑
    了，所以我在警、偵訊時就替他擔下罪名，至於插在機車鑰匙孔上的Ｔ型扳手一
    支也不是我的云云。經查：
  (一)事實（一）、（二）部分，業據被告迭於警、偵訊及本院審理時坦承不諱，核與
    被害人賀英明之母丁○○、被害人乙○指訴之情節相符，並有搜索扣押筆錄、扣
    押筆錄、扣押物品目錄表、車輛竊盜失竊資料個別查詢報表、車輛遺失尋獲電腦
    輸入單、車籍作業系統查詢認可資料、車號查詢輕型機車車籍、車號查詢重型機
    車車籍、贓物認領保管收據、贓物認領收據各一份及照片二幀附卷足稽，及被告
    所有之Ｔ型扳手一支扣案可資佐證。是被告之自白堪信與事實相符，其確有分別
    攜帶螺絲起子及Ｔ型扳手竊取被害人賀英明、乙○之機車，至為顯然。
  (二)事實（三）部分，業據被告於警、偵訊中供承屬實，核與被害人胡耀湟之父丙○
    ○指訴之情節一致，並有扣押筆錄、扣押物品目錄表、贓物領據保管單、車輛失
    竊證明單、車輛遺失尋獲電腦輸入單各一份和照片二幀附卷足稽，及Ｔ型扳手一
    支扣案足證。被告於本院審理時翻異前供，並以前揭情詞置辯，惟查被告遭查獲
    後歷經警訊及檢察官偵查階段，始終供稱：「我因找工作不便，走至該處見該機
    車停放路旁，便隨手拿出攜帶的Ｔ型扳手打開該機車，作為交通工具之用」、「
    我承認我有犯竊盜罪，Ｔ型扳手是我朋友『阿仁』給我的」、「我已經偷到機車
    騎到潮寮路要去找工作，我早上偷到機車放在家裡，下午才騎去找工作」等語（
  林警刑移字第七三四號卷第二頁、偵字第一五五三四號卷第四頁），觀諸其供述
    內容，一再強調該機車係其持Ｔ型扳手所竊取，對於陳清祺之存在支字未提，則
    是否確有陳清祺此人，已有疑義，況且，被告復稱其不知陳清祺之真實姓名及聯
    絡方式，可見其與該男子並不熟識，衡諸常情，被告亦無為不相熟識之陌生人承
    擔竊盜罪名之必要，從而被告否認事實（三）所示之機車為其竊取，並辯稱扣案
    之Ｔ型扳手一支非其所有云云，顯係事後卸責之詞，殊難採信，其確有攜帶Ｔ型
    扳手竊取被害人胡耀湟機車之行為，殆無疑義。
  (三)綜上所述，本件事證明確，被告三次加重竊盜犯行均堪認定。
二、查被告所持有用以行竊之螺絲起子一支，主要構成部分為鐵質，長約十公分，至
    扣案之Ｔ型扳手二支，一端為塑膠材質，另一端則為金屬材質，尖端銳利，此經
    被告陳明屬實（本院九十二年八月二十七日審判筆錄），並有相片二幀附卷足憑
    ，如以該螺絲起子、Ｔ型扳手攻擊人身，自足傷害人之生命、身體，客觀上具有
    危險性，是該螺絲起子、Ｔ型扳手均可供兇器使用甚明。本案被告分別持螺絲起
    子、Ｔ型扳手竊取事實（一）、（二）、（三）所示之機車，核其所為，均係犯
    刑法第三百二十一條第一項第三款之攜帶凶器竊盜罪。被告先後三次加重竊盜犯
    行，時間緊接，手法相同，觸犯構成要件相同之罪名，顯係基於概括犯意反覆為
    之，為連續犯，爰依刑法第五十六條規定以一罪論，並加重其刑。事實（三）部
    分雖未經公訴人起訴，惟此部分與已起訴並經本院論罪科刑之事實（一）、（二
    ）部分，有連續犯之裁判上一罪關係，本院自得併予審理。審酌被告向有違反肅
    清煙毒條例等前科，於八十四年間因違反肅清煙毒條例案件，經臺灣高等法院高
    雄分院判處有期徒刑十一年五月確定，於九十一年四月十七日縮短刑期假釋出監
    ，素行不良，有臺灣高等法院被告全國前案紀錄表一份在卷足稽，其於假釋期間
    仍不知謹慎自持，竟攜帶兇器連續竊取他人機車，造成被害人財產損失，所為實
    不足取，惟念被告於事後已坦承部分犯行，且在庭態度尚可等一切情狀，量處如
    主文所示之刑。扣案之Ｔ型扳手二支，均為被告所有分別供犯事實（二）、（三
    ）竊盜行為所用之物，業經被告於偵查中自承在卷，爰依刑法第三十八條第一項
    第二款之規定宣告沒收。至螺絲起子一支並未扣案，且被告陳稱其已將之丟棄等
    語（偵字第一○六九六號卷第一二頁），為免執行之困難，爰不併為沒收之諭知
    ，附此敘明。
據上論斷，應依刑事訴訟法第二百九十九條第一項前段，刑法第五十六條、第三百二
十一條第一項第三款、第三十八條第一項第二款，判決如主文。
本案經檢察官葉芳秀到庭執行職務。
中      華      民      國      九十二      年    九    月      十七    日
                                  臺灣高雄地方法院刑事庭
                                        審判長法官    邱  明  弘
                                              法官    吳  錦  佳
                                              法官    莊  珮  君
右正本證明與原本無異。
如不服本判決，應於判決送達後十日內，向本院提出上訴狀。
                                            書記官    呂  怜  勳
中      華      民      國      九十二      年    九    月      十七    日
附錄本判決論罪科刑法條：
中華民國刑法第三百二十一條
犯竊盜罪而有左列情形之一者，處六月以上、五年以下有期徒刑：
一  於夜間侵入住宅或有人居住之建築物、船艦或隱匿其內而犯之者。
二  毀越門扇、牆垣或其他安全設備而犯之者。
三  攜帶兇器而犯之者。
四結夥三人以上而犯之者。
五  乘火災、水災或其他災害之際而犯之者。
六  在車站或埠頭而犯之者。
前項之未遂犯罰之。


司法院資訊處製作；財團法人民間司法改革基金會備份。
